【裁判字號】    89,上訴,4442
【裁判日期】    890918
【裁判案由】    違反臺灣地區與大陸地區人民關係條例
【裁判全文】
台灣高等法院刑事判決                          八十九年度上訴字第四四四二號
    上  訴  人
    即  被  告  甲○○
右上訴人，因違反臺灣地區與大陸地區人民關係條例案件，不服臺灣板橋地方法院，
八十九年度訴字第一三八九號，中華民國八十九年九月十八日第一審判決（起訴案號
：台灣板橋地方法院檢察署八十九年偵字第八六七七號），提起上訴，本院判決如左
：
    主  文
上訴駁回。
    事  實
一、甲○○與大陸女子李艾華係夫妻關係，李艾華於民國八十九年三月二十六日，以
    觀光為由，獲准來臺。甲○○明知李艾華未經許可在臺工作，竟於八十九年四月
    二十五日帶李艾華至臺北縣永和市○○路二七六號錢錦迷你涮涮鍋永平店，應徵
    工作，並由甲○○居間介紹出示其身分證證明李艾華係其配偶，永平店之代理店
    長許淑琴（業據原審判處拘役二十日）因而僱用李艾華為該店之服務生。李艾華
    遂自八十九年四月二十五日下午五時起至同年月二十七日下午六時止，在上址從
事服務生之工作。嗣於八十九年四月二十七日下午六時三十分許，在上址為警查
    獲。
二、案經臺北縣警察局永和分局報請臺灣板橋地方法院檢察署檢察官偵查起訴。
    理  由
一、訊壉上訴人即被告甲○○矢口否認右揭犯行，辯稱：李艾華於八十九年四月六日
    自己前去錢錦迷你涮涮鍋「竹林店」應徵工作，八十九年四月七日晚上，「竹林
    店」店長打電話要李艾華於八十九年四月八日到「永平店」上班，所以伊才帶李
    艾華去上班，伊不是介紹人云云。經查：(一)李艾華係大陸女子，於八十九年三月
    二十六日，以觀光為由獲准來台（原審誤植以「探親」為由來台，應予更正），
    其確有在上址打工等情，業據證人李艾華於警訊中證述在卷（見警訊卷第六頁、
    七頁），並有李艾華之中華民國臺灣地區旅行證及國人入出境端末查詢報表等影
    本在卷（見警訊卷第十頁、十一頁）。(二)被告於警訊中供承其於八十九年四月二
    十五日約中午時，帶其妻李艾華前往上址應徵工作（見警訊卷第四頁反面）；於
    偵查中供認是李艾華要打工，其帶她去應徵工作，當時其並未進去，但後來其有
    進去關心（見偵查卷第十二頁）；於原審供明其帶李艾華到「永平店」應徵工作
    ，居間介紹等語（見原審卷第二十六頁）。(三)同案被告許淑琴於警訊中供稱李艾
    華於八十九年四月二十五日約中午時，由被告帶來店內應徵工作，被告表明其在
    永和國中上班（見警訊卷第二頁反面）；於偵查中並稱：伊有看被告的身分證配
    偶欄上名字為李艾華（見偵查卷第五頁）。依上，依被告於警訊、偵查及原審中
    所供，並參諸同案被告許淑琴於警訊及偵查中之陳述，足徵證人李艾華前往上址
    應徵工作，確由被告居間介紹。蓋李艾華係大陸女子，並未取得中華民國之國民
    身分證，其本身無法出示證件應徵工作，而係由被告出示國民身分證證明李艾華
    係其配偶，許淑琴因而才決定僱用。又被告雖辯稱李艾華係於八十九年四月六日
    自行前往「竹林店」應徵，而由「竹林店」店長於八十九年四月七日通知李艾華
    於八十九年四月八日前往「永平店」工作，惟此既與其前揭供詞不符，且與常情
    不合。蓋依被告及同案被告許淑琴於警訊中均供稱李艾華係於八十九年四月二十
    五日前往「永平店」應徵工作，並非於八十九年四月八日前往「永平店」上班，
    況「竹林店」之店長若通知李艾華於八十九年四月八日前往「永平店」上班，李
    艾華豈有遲滯八十九年四月二十五日始前往「永平店」之理。據上，足見被告所
    辯，要屬飾卸之詞，不足採信。本件事證明確，被告之犯行堪以認定，自應依法
    論科。
二、按居間介紹大陸地區人民在臺從事未經許可或許可範圍不符之工作，係臺灣地區
    與大陸地區人民關係條例第十五條第五款規定所不得為之行為，違反者，應依同
    條例第八十三條第一項處罰。原審適用上開法條，並審酌被告為李艾華配偶而居
    間介紹，其犯罪之動機、目的、手段，所生對國家安全及產業發展危害，及犯後
    於原審坦白承認犯行，態度尚稱良好等一切情狀，量處如拘役二十日，並諭知諭
    知易科罰金之折算標準，經核並無不合，量刑亦稱妥適。被告執上揭辯詞上訴否
    認犯行，核無理由，應予駁回。
據上論結，應依刑事訴訟法第三百六十八條，判決如主文。
本案經檢察官呂丁旺到庭執行職務。
中      華      民      國      九十    年    一      月    三十        日
                              臺灣高等法院刑事第二十四庭
                                  審判長法  官  陳  貽  男
                                        法  官  李  世  貴
                                        法  官  陳  憲  裕
右正本證明與原本無異。
不得上訴。
                                        書記官  劉  育  妃
中    華    民    國      九十    年      二        月       一         日
附錄本案論罪科刑法條全文
臺灣地區與大陸地區人民關係條例第八十三條第一項：
違反第十五條第四款或第五款規定者，處二年以下有期徒刑、拘役或科或併科新台幣
三十萬元以下罰金。


司法院資訊處製作；財團法人民間司法改革基金會備份。
